最高法院刑事判決　　　　　　　　　　　　　　　　八十八年度台上字第二六五號
　　上　訴　人　甲○○
右上訴人因違反麻醉藥品管理條例等罪案件，不服台灣高等法院中華民國八十六年十
月二十九日第二審判決（八十六年度上訴字第三五一○號，起訴案號：台灣板橋地方
法院檢察署八十五年度偵字第二○六八九號），提起上訴，本院判決如左：
    主  文
上訴駁回。
    理  由
一連續非法販賣化學合成麻醉藥品部分：
按刑事訴訟法第三百七十七條規定，上訴於第三審法院，非以判決違背法令為理由，
不得為之。是提起第三審上訴，應以原判決違背法令為理由，係屬法定要件。如果上
訴理由狀並未依據卷內訴訟資料，具體指摘原判決不適用何種法則或如何適用不當，
或所指摘原判決違法情事，顯與法律規定得為第三審上訴理由之違法情形，不相適合
時，均應認其上訴為違背法律上之程式，予以駁回。本件原判決綜合調查證據之結果
，認上訴人甲○○共同連續犯有行為時麻醉藥品管理條例第十三條之一第二項第一款
非法販賣化學合成麻醉藥品（安非他命）之事實，因而撤銷第一審關於上訴人此部分
之科刑判決，改判仍論上訴人以上開罪名，處有期徒刑伍年貳月；扣案安非他命貳大
包（驗餘淨重分別為八點六八公克、七點一五公克）、貳小瓶（驗餘淨重分別為二點
一三公克、二點一公克）均沒收，已詳其所憑之證據及認定之理由。並就上訴人所
辯各情，如何不足採取，在理由內詳予指駁，從形式上觀察，並無上訴所指違背法令
情形。按事實之認定及證據之取捨，乃事實審法院之職權，苟無違反經驗法則及論理
法則，自難指為違法。原判決論處上訴人此部分罪刑，已詳述其憑據及取捨證據之心
證理由，核與證據法則尚無違背。上訴意旨仍執其在原審之辯詞，指摘原判決違背法
令，係就原判決已詳為論斷與說明之事項，再為事實上之爭執，殊非適法之第三審上
訴理由。又薛雍韋向上訴人買受安非他命，固係經由警方安排，因而誘出上訴人加以
逮獲，並非陷害教唆，及證人薛雍韋供詞前後不一，應以其在警訊時之供證為可採，
原判決已在理由一(二)詳述其調查審認及取捨證據之結果，核屬事實審法院採證認事職
權之適法行使，不能任指為違法。而上訴人既有販賣安非他命予薛雍韋之犯意及行為
，薛雍韋因依警方安排而佯向上訴人買受安非他命，並無買受之真意，原判決就此部
分，論上訴人以非法販賣安非他命未遂罪，適用法則洵無違誤。上訴主張其此部分行
為，縱應成立犯罪，亦僅應論以非法持有安非他命罪或非法吸用安非他命罪之幫助犯
，殊有誤會。又上訴人在原審並未主張係被刑求而自白，本院為法律審，上訴人在本
院始為此主張，自非依據卷內資料執為指摘之合法上訴理由。此外，上訴人徒憑己意
，對原審職權之適法行使及原判決理由已詳為說明之事項任意爭辯，顯與法定上訴第
三審之形式要件不符，其上訴違背法律上之程式，應予駁回。
二連續非法吸用化學合成麻醉藥品部分：
按刑事訴訟法第三百七十六條所列各罪之案件，經第二審判決者，不得上訴於第三審
法院，此觀該法條之規定自明。上訴人甲○○被訴連續非法吸用化學合成麻醉藥品部
分，原判決係維持第一審依刑法第五十六條、行為時麻醉藥品管理條例第十三條之一
第二項第四款論處罪刑之判決。查該罪名係屬刑事訴訟法第三百七十六條第一款之案
件，既經第二審判決，自不得上訴於第三審法院，上訴人竟就此部分復提起上訴，顯
為法所不許，亦應予駁回。
據上論結，應依刑事訴訟法第三百九十五條前段，判決如主文。
中      華      民      國    八十八    年      一      月    二十一    日
                              最高法院刑事第八庭
                                  審判長法官  謝  家  鶴
                                        法官  洪  文  章
                                        法官  花  滿  堂
                                        法官  陳  世  淙
                                        法官  洪  佳  濱
      右正本證明與原本無異
                                              書  記  官
中      華      民      國    八十八    年      一      月    二十九    日
